# 求教母子公司代发工资的问题

提问人：elephant1993 时间：2021-12-29 21:31:56
背景：A、B公司为同一控制下的关联企业，B公司资金比较紧张，因此控股股东要求A公司代发B公司的职工工资，并借记应收账款-B公司，贷记银行存款进行核算。
请问： 1 、目前A公司应收账款-B公司金额较大，且B公司无还款计划的前提下，是否应当计提减值？
2 、如果实际控制人将其所持有的B公司股权无偿划转给A公司，使A公司成为B公司的母公司，且双方签订借款协议，则代发工资的行为是否可通过：借：其他应收款 贷：银行存款 进行核算？

回答人：chenyiwei
1 、关联方往来款也同样面临信用风险，需进行减值测试，必要时计提减值准备。
2 、也可以。
另外，应收账款是对应于收入，此类代垫款项通过应收账款核算是不恰当的。